臺灣高等法院花蓮分院刑事判決　　　　　110年度上易字第8號
上　訴　人
即　被　告　林瑞標


選任辯護人　曾泰源律師
上列上訴人因竊盜案件，不服臺灣花蓮地方法院107年度易字第3
87號中華民國109年12月9日第一審判決（起訴案號：臺灣花蓮地
方檢察署107年度偵字第1254號），提起上訴，本院判決如下：
    主  文
原判決撤銷。
林瑞標犯侵入住宅竊盜罪，累犯，處有期徒刑拾月。
    犯罪事實
一、林瑞標於民國（下同）107年2月1日8時20分許，在址設○○
    縣○○市○○○路0號之「○○機車行」，租用MAE-OOOO號
    重型機車（車號詳卷，下稱系爭機車），於同日11時15分許
    ，駕駛系爭機車行經蔡萬興位於○○縣○○鄉○○路住處（
    地址詳卷），見大門未上鎖，認有機可乘，竟意圖為自己不
    法所有，基於侵入住宅竊盜之犯意，侵入上開蔡萬興住處，
    徒手竊取懸掛於神像上之金牌2個及內含現金新臺幣（下同
    ）各200元之紅包2個，得手後旋即駕駛前揭機車離開現場。
    嗣蔡萬興察覺失竊報警處理而循線查悉上情。
二、案經蔡萬興訴由花蓮縣警察局吉安分局報告臺灣花蓮地方檢
    察署檢察官偵查起訴。
    理    由
甲、程序部分
    被告林瑞標（下稱被告）及其辯護人均同意本判決下列引用
    之供述及非供述證據有證據能力。
乙、實體部分
一、認定犯罪事實所憑之證據及理由
    上開犯罪事實業據被告於本院審理時供承不諱，復據證人黃
    婷蔚、黃啟文、蔡萬興證述明確，並有東林機車行租用機車
    切結．合約書、車輛詳細資料報表、現場照片、監視器影像
    翻拍照片等附卷可稽，足徵被告上開任意性自白與事實相符
    。本件事證明確，被告犯行堪以認定，應依法論科。
二、論罪之理由
  ㈠被告行為後，刑法第321條之規定於108年5月29日修正公布
    ，並於同年月31日生效施行。修正前刑法第321條第1項之法
    定刑度為「6月以上5年以下有期徒刑，得併科新臺幣10萬元
    以下罰金」，修正後該條之法定刑度則為：「6月以上5年以
    下有期徒刑，得併科50萬元以下罰金」，比較修正前後之規
    定，修正後之現行法提高得併科之罰金刑上限，對被告並非
    有利，依刑法第2條第1項前段之規定，自應適用行為時即修
    正前之規定。核被告所為，係犯修正前刑法第321條第1項第
    1款之侵入住宅竊盜罪。
  ㈡被告前因竊盜案件，經判處有期徒刑10月、3月、1年4月、1
    年確定，嗣經定應執行刑有期徒刑2年11月，於106年9月26
    日縮刑期滿執行完畢，有臺灣高等法院被告前案紀錄表在卷
    可憑，其受有期徒刑執行完畢後，5年內故意再犯本件有期
    徒刑以上之罪，為累犯。參酌司法院大法官會議第775號解
    釋意旨，審酌被告前有多次犯竊盜罪經法院判決有罪並入監
    執行，甫於前案執行完畢後，短期內再實施本件犯行，足見
    其對刑罰反應力薄弱，自應依刑法第47條第1項規定加重其
    刑。
三、撤銷之理由
  ㈠按量刑之輕重，固屬事實審法院得依職權自由裁量之事項，
    惟仍應受比例原則及公平原則之限制，以符罪刑相當之原則
    ，否則其判決即非適法。所稱之比例原則，指行使此項職權
    判斷時，須符合客觀上之適當性、相當性與必要性之價值要
    求，不得逾越此等特性之程度，用以維護其均衡；而所謂平
    等原則，非指一律齊頭之平等待遇，應從實質上加以客觀判
    斷，倘條件有別，應本乎正義理念，分別適度量處，禁止恣
    意為之。
  ㈡被告於警、偵訊及原審均否認犯行，惟於本院審理時已坦承
    犯行，且被告竊盜所得之財物為金牌2個（各約5分重）及現
    金400元，告訴人蔡萬興於警詢自承損失約5,000元，偵訊表
    示不想繼續追究。復參酌被告家中尚有年逾80歲之父母需扶
    養，及小兒麻痺之姐，有其父母之戶籍謄本及照片在卷可憑
    ，原審未及審酌上情，量處有期徒刑1年6月，容有未洽。
  ㈢綜上，被告上訴指摘原審量刑過重，為有理由，應由本院撤
    銷改判。
四、科刑之理由
    爰審酌被告除前述構成累犯之前案外，另有多次竊盜前科，
    有臺灣高等法院被告前案紀錄表可稽，是其素行不佳，復不
    知悔改，再犯本件犯行，所為已侵害告訴人之財產權及居住
    安寧，參以被告於警、偵訊及原審均否認犯行，至本院審理
    時終能坦承犯行之犯後態度，併考量被告已將所竊物品全數
    歸還，及告訴人之意見即偵訊表示不想繼續追究，原審審理
    時表示對科刑範圍沒有意見，暨被告自述國中畢業之教育程
    度、服刑前從事腳底按摩、需扶養父母等一切情狀，量處如
    主文第2項所示之刑。
丙、適用之法律 
    刑事訴訟法第369條第1項前段、第299條第1項前段。
本案經檢察官莊士嶔提起公訴，檢察官黃怡君到庭執行職務。
中    華    民    國   110    年    12    月    3     日
                  刑事庭審判長法  官  林慧英
                              法  官  李水源
                              法  官  謝昀璉
以上正本證明與原本無異。
本件不得上訴。
中    華    民    國   110    年    12    月    3     日
                              書記官  林明智
附錄本案論罪科刑法條：
修正前中華民國刑法第321條（加重竊盜罪）
犯竊盜罪而有下列情形之一者，處六月以上、五年以下有期徒刑
，得併科新臺幣十萬元以下罰金：
一、侵入住宅或有人居住之建築物、船艦或隱匿其內而犯之者。
二、毀越門扇、牆垣或其他安全設備而犯之者。
三、攜帶兇器而犯之者。
四、結夥三人以上而犯之者。
五、乘火災、水災或其他災害之際而犯之者。
六、在車站、埠頭、航空站或其他供水、陸、空公眾運輸之舟、
車、航空
    機內而犯之者。
前項之未遂犯罰之。